臺灣高等法院臺南分院刑事判決　　　　100年度上訴字第686號
上　訴　人
即　被　告　林哲瑋
選任辯護人　許哲嘉　律師
上列上訴人因毒品危害防制條例案件，不服臺灣嘉義地方法院99
年度訴字第986號中華民國100年5月17日第一審判決（起訴案號
：臺灣嘉義地方法院檢察署99年度偵字第6187號），提起上訴，
本院判決如下：
    主  文
上訴駁回。
    事  實
一、林哲瑋前於民國（下同）96年間因恐嚇案件，經臺灣高雄地
    方法院以96年度簡字第7139號判處有期徒刑2月確定，於97
    年7月16日易科罰金執行完畢。猶不知悔改，明知愷他命（
    ketamine，俗稱Ｋ他命，以下或稱Ｋ他命）為毒品危害防制
    條例第2條第2項第3款所列之第三級毒品，非經許可，不得
    販賣，竟意圖營利，基於販賣第三級毒品愷他命之犯意，以
    林哲瑋所有之0000000000號行動電話或借用其不詳朋友所持
    用之0000000000號行動電話為聯絡工具，分別為下列販賣行
    為：
  (一)99年2月10日20時43分9秒許，張嘉翔以其所持之0000000000
    號行動電話撥打林哲瑋所有之0000000000號行動電話要購買
    愷他命，林哲瑋表示晚一點再打電話給他。於同日21時47分
    21秒，林哲瑋以其所有之0000000000號行動電話撥打給張嘉
    翔以其前開所持之0000000000號行動電話，表示十分鐘後在
    阿賢處交易（即嘉義市○○○路與北社尾路交岔路口附近，
    即林哲瑋當時租屋之嘉義市○○路○段666號附近），以新
    台幣（下同）300元之價格，販售第三級毒品愷他命一小包
    予張嘉翔（如原審判決附表編號1所示）。
  (二)99年3月28日上午9時42分8秒許，張嘉翔以其所持之0000000
    000號行動電話撥打林哲瑋不詳朋友所持有之0000000000號
    行動電話找林哲瑋要購買愷他命，剛好由林林哲瑋接聽，林
    哲瑋表示可以要其過來。張嘉翔復於同日上午9時55分12秒
    ，林哲瑋以其所有之0000000000號行動電話撥打0000000000
    號行動電話，仍由林哲瑋接聽，張嘉翔表示已經到了，仍在
    嘉義市○○○路與北社尾路交岔路口附近，即林哲瑋當時租
    屋之嘉義市○○路○段666號附近交易，仍以300元之價格，
    販售第三級毒品愷他命一小包予張嘉翔（如原審判決附表編
    號2所示）。
二、嗣警方認張嘉翔涉有毒品犯嫌，聲請臺灣嘉義地方法院於99
    年1月14日至99年4月23日止持續對張嘉翔以其母謝美玲名義
    所有，而均由張嘉翔所持用之0000000000號行動電話為監聽
    ，得知張嘉翔疑似有向持有0000000000號、0000000000號行
    動電話購買毒品之嫌，於99年5月31日通知張嘉翔調查，經
    張嘉翔供稱其有向林哲瑋購買上開第三級毒品愷他命，因而
    查獲上情。
三、案經嘉義縣警察局移送臺灣嘉義地方法院檢察署檢察官偵查
    起訴。
    理  由
壹、關於證據能力方面
一、本件被告犯罪事實之證據方法，經本院準備程序提示予檢察
    官、被告及辯護人，均表示對於證據能力無意見，同意列為
    證據（見本院100年7月25日準備程序筆錄）。
二、本件證人張嘉翔於警詢之供述，經核係經警方訊問後，由其
    一一陳述後，始經記載於調查筆錄之中，嗣經閱覽筆錄無訛
    ，再按捺指印所制作完成，全程並經錄音存證等情，足見警
    詢筆錄確係本於張嘉翔之陳述內容所制作，且符合取證之合
    法程序，是認上開證人張嘉翔於警詢中所為之供述證據，依
    其作成時之情況，應為適當，且為證明犯罪事實所必要，自
    得採為證據。
三、再按被告以外之人於偵查中向檢察官所為之陳述，除顯有不
    可信之情況者外，得為證據，刑事訴訟法第159條之１第2項
    定有明文。查證人張嘉翔於檢察官偵訊中所為之陳述，係以
    證人之身分具結作證（見偵查卷第11-13頁），而因檢察官
    與法官同為司法官，衡諸實務運作，檢察官實施刑事偵查程
    序，應能恪遵法定程序之要求，未有違法取供之情事，符合
    取證之合法程序，亦無所謂「顯有不可信」之情形，故上開
    證詞雖於審判外所為，然應為傳聞證據之例外，具有證據能
    力。
四、另按通訊監察之錄音、錄影，其所錄取之聲音或畫面，既係
    憑機械力拍錄，未經人為操控，該錄音、錄影經依刑事訴訟
    法第165條之１第2項規定之調查程序後，固有證據能力。至
    通訊監察之監聽譯文如係被告以外之人之司法警察（官）監
    聽人員，於審判外將監聽所得資料以現譯方式整理後予以記
    錄而得，則本質上屬於被告以外之人於審判外之書面陳述，
    為傳聞證據，依刑事訴訟法第159條第1項規定，除法律有規
    定者外，不得作為證據。本件證人張嘉翔持用之門號000000
    0000號行動電話執行之通訊監察錄音譯文，係本於臺灣嘉義
    地方法院檢察署檢察官聲請臺灣嘉義地方法院所核發之通訊
    監察書而所為之監聽錄音，有臺灣嘉義地方法院99年度聲監
    字第000022號、99年度聲監字第000071號及99年度聲監續字
    第000062號等通訊監察書附卷可稽（見警卷第10-18頁），
    則對於上開行動電話執行之通訊監察即符合法定程序，依法
    監聽電話所製作之通訊監察紀錄譯文即具備合法可信之適當
    性保障。又查，上開通訊監察電話錄音譯文，乃由警方人員
    將監聽所得資料以現譯方式整理後予以記錄，被告除爭執部
    分內容，而經原審再勘驗該監聽錄音光碟，惟經核除部分更
    正外，大部分與警方之監聽譯文相符，有勘驗筆錄及另制作
    監聽譯文在卷可稽（見原審卷第47-50頁），足見確係本於
    其等之電話錄音內容所制作，且符合取證之合法程序，是認
    上開通訊監察譯文，依其作成時之情況，應屬正當，並經檢
    察官、被告及辯護人同意列為本案證據，自得採為證據，併
    予敘明。
五、再按被告以外之人於審判外之陳述，雖不符前四條之規定，
    而經當事人於審判程序同意作為證據，法院審酌該言詞陳述
    或書面陳述作成時之情況，認為適當者，亦得為證據，刑事
    訴訟法第159條之5第1項定有明文。查，本案於言詞辯論終
    結前，被告及其辯護人暨檢察官對於上開證人及其他書證及
    物證等證據方法之證據能力，均未聲明異議且同意採為證據
    。本院審酌上開言詞陳述及書面陳述作成時之情況，認無顯
    不適當之情形，至其他文書等證據方法，分別屬於公務員職
    務上製作及從事業務之人於業務上或通常業務過程所須製作
    之紀錄文書或證明文書，均無顯不可信之情況，且採納上開
    證據方法，尚無礙於被告等人於程序上之彈劾詰問權利，復
    經本院於審判期日就上開證據依法進行調查、辯論，而認上
    開證據合於刑事訴訟法第159條之4、第159條之5等規定，因
    而均具證據能力。又被告之筆錄，係被告本身之供述證據，
    無傳聞證據排除之適用，而被告又無抗辯該等筆錄之作成有
    出於強暴、脅迫、利誘、詐欺、疲勞訊問、違法羈押或其他
    不正之方法，且亦無違反被告訴訟法上權利保障之事項，自
    得為證據。
貳、認定犯罪事實所憑之證據及理由
一、被告林哲瑋於99年2月10日販賣第三級毒品愷他命部分（即
    事實一之(一)，原審判決附表編號1）：
  (一)訊據上訴人即被告林哲瑋矢口否認有何販賣愷他命之犯行，
    辯稱：伊僅於99年2月10日在嘉義市○○路○段666號租屋處
    有無償轉讓1次愷他命給張嘉翔施用外，並無販賣愷他命給
    張嘉翔之情事云云。其辯護人辯稱：就該次交易地點，證人
    張嘉翔於警詢時係證稱「在嘉義市西區北社尾附近之阿賢炭
    烤店」，於偵查中卻證稱「在嘉義市○○路那邊」，又於原
    審審理時改稱「大約在嘉義市○區○○路、或世賢路那邊」
    、「阿賢炭烤店、北社尾附近、世賢路是同一個地方」等語
    ，證人對於該次毒品交易地點之陳述確有不一，顯有瑕疵可
    指，且因陳述不一無法自圓其說，證人所言不足採信。至於
    譯文部分，依該日第二通話之譯文所載被告稱「10分鐘過去
    阿賢那裡」，依此推論，當天晚上證人張嘉翔與被告如有見
    面者，應係是證人在下午9時47分許接獲被告之電話後10分
    鐘左右，始前往相約地點與被告見面。乃證人於原審審理時
    竟證稱:「(問:那天你有去找他?)有，他門都開著，我直接
    過去就可以進去找他」，益證被告之證詞確與譯文內容不符
    ，尚難以上開譯文內容作為證人張嘉翔證詞之補強證據云云
    。惟查：
    1.證人張嘉翔於警詢證稱：「我是向林哲瑋購買K他命毒品
      的。」、「我是以所持用之0000000000號行動電話撥打林
      哲瑋所持用之0000000000及0000000000號行動電話約定時
      、地交易毒品的。」、「於99年2月10日21時47分左右在
      嘉義市西區北社尾附近之阿賢碳烤店向他以新台幣4佰元
      購買K他命1包」等語（見警卷第2、3頁）；於偵查中具結
      證稱：「我Ｋ他命是向林哲瑋買的，我以電話向他購買，
      用我的0000000000打給林哲諱的0000000000向他買的。」
      、「我除了向他買過Ｋ他命外，沒有再買過其他毒品。」
      、「（提示99年2月10日的2通譯文，是否有買毒品?）買
      1次而己，買了3、4百元，地點在嘉義市○○路那邊。」
      等語（見偵查卷第11、12頁）；於原審具結證稱：「我有
      跟林哲瑋買過Ｋ他命，每次都是先用我的手機0000000000
      打電話後，再去找他。」、「通聯譯文所記載的「板仔」
      是Ｋ他命。」、「（板仔是你跟被告約定的代號？）有很
      多代號，都是Ｋ他命。有「下面」、「小姐」、「板仔」
      大約是這些都是指Ｋ他命，其他的就隨機應變，打電話給
      他就是要Ｋ他命。」、「時間不記得，金錢大約幾百元，
      看當天的錢，有時候5、600元，有時候3、400元，地點大
      約在嘉義市○區○○路、或世賢路那邊。」、「（99年2
      月10日通聯錄音內容，板仔兼傳播是指什麼？）Ｋ他命，
      林哲瑋是說「昨天那個傳播」，第二次講到也是「昨天那
      個傳播」，「傳播」是Ｋ他命」、「（那天你有無去找他
      ？）有，他門都開著，我直接過去就可以進去找他。我有
      時候去他住的地方找他，有時候約地方。」、「（你能確
      定跟被告買幾次？）99年2月10日、99年3月28日這2次，
      99年1月28日並沒有。」、「我打電話之後過一下子就過
      去他住處找他。」、「買大約3、400元，記不太清楚。」
      等語（見原審卷第56、58、59、60、63、66、70頁）。復
      於本院審理視訊時具結證稱：於警詢、偵查中及原審證述
      99年2月10日晚上有向被告林哲瑋買3、400元Ｋ他命是實
      在的等語（見本審卷第57頁背面）。足見證人張嘉翔於警
      詢、偵查中及原審、本審歷次之指述被告確有販賣第三級
      毒品Ｋ他命予證人張嘉翔迭次指證不移。
    2.查0000000000號行動電話雖為證人張嘉翔之母謝美玲名義
      所有，然皆為證人張嘉翔持有使用，業據證人張嘉翔供述
      在卷（見警卷第3頁），並有調閱通聯查詢單（見警卷第7
      頁）及張嘉翔戶籍資料查詢結果表（見原審卷第78頁）在
      卷可佐。因警方認張嘉翔涉有毒品犯嫌，請臺灣嘉義地方
      法檢察署檢察官聲請臺灣嘉義地方法院就張嘉翔所持用之
      0000000000號行動電話監聽，由臺灣嘉義地方法院核發該
      院99年度聲監字第000022號、99年度聲監字第000071號及
      99年度聲監續字第000062號等通訊監察書，監聽期間自99
      年1月14日及至99年4月23日止，有該通訊監察書附卷可稽
     （見警卷第10-18頁），因該監聽警方得知張嘉翔疑似有向
      持有0000000000號、0000000000號行動電話購買毒品施用
      之嫌，警方始於99年5月31日通知張嘉翔調查，亦有張嘉
      翔之警詢筆錄在卷可查（見警卷第1-4頁）。除前開證人
      張嘉翔之證述外，依監聽0000000000號行動電話與000000
      0000號及0000000000號行動電話所得監聽譯文，其中99年
      2月10日證人張嘉翔所持用之0000000000號行動電話，於
      同日20時43分09秒，撥打至被告所有持用之0000000000行
      動電話，及同日21時47分21秒被告以前開持用之00000000
      00行動電話撥打給證人張嘉翔之0000000000之行動電話之
      譯文，除警方製作在卷外（見警卷第20頁），並經原審再
      勘驗該監聽錄音光碟，勘驗結果：「1.就勘驗部份全程連
      續錄音，並無中斷。2.錄音內容除99年2月10日第5行「板
      仔兼傳播」應更正為「板仔『加』傳播」外，其餘與卷附
      譯文相符。3.辯護人認為錄音除99年2月10日第3行之錄音
      應該是以譯文「昨天那些傳播」比較正確外，第5行是「
      昨天『加』傳播」其餘與卷附譯文相同。」（見原審卷第
      47、48頁），並另製作譯文在卷（見原審卷第49、50頁）
      。依99年2月10日20時43分09秒，0000000000號行動電話
      （Ａ）撥打至0000000000行動電話（Ｂ），其通聯譯文記
      載：「B：講話。A：方便過去找你嗎？B：你要叫昨天那
      個傳播的喔？（原勘驗誤聽為「板仔的傳播」，後經證人
      張嘉翔證述為「昨天那個傳播」）A：嘿啊。B：你要叫昨
      天那個傳播的喔。（原勘驗誤聽為「板仔加傳播」，後經
      證人張嘉翔證述為「昨天那個傳播」）A：對。B：要晚一
      點，要等一會，他還沒上班，我晚一點再打給你，好嗎？
      A：好。」及99年2月10日21時47分21秒，0000000000號行
      動電話（Ｂ）撥打0000000000號之行動電話（Ａ）之通聯
      譯文記載：「B：你在哪裡？A：在人家那裡。B：10分鐘
      過去阿賢那裡。A：好。」等語（見警卷第20頁及原審卷
      第49頁）。又依前開證人張嘉翔之證詞，已明白指出那是
      伊與被告林哲瑋之對話，「昨天那個傳播」係指Ｋ（愷）
      他命（見原審卷第63頁）。足見上開通聯電話譯文所載，
      證人張嘉翔打電話要向被告購買Ｋ他命，被告告訴證人張
      嘉翔要晚一點，要等一會，他晚一點會打給證人張嘉翔。
      其後被告確有打電話給證人張嘉翔，顯見約定10分鐘過去
      阿賢那裡那裡交易，核與證人張嘉翔前開警、偵訊及原審
      及本院審理所證相符。是前開被告與證人張嘉翔之通訊監
      察譯文，足為被告有販賣Ｋ他命予證人張嘉翔之補強證據
      （最高法院99年台上字第4564號判決參照）。
    3.被告固否認販賣愷他命給張嘉翔之事實；被告辯護人復以
      證人張嘉翔對於該次毒品交易地點之陳述不一，且證人之
      證詞與譯文內容不符，不足為被告有販賣K他命予張嘉翔
      之證據云云。然查：
      (1)被告於檢察官偵訊時供稱：「（99年2月10日張嘉翔又
        打電話與你連絡，在嘉義市○○路向你買3、4百元K他
        命?）沒有，我們都是一起施用，我會提供給他一點，
        由他自己加入香煙施用。」等語（見偵查卷第20頁）；
        於原審供稱：「我沒有販賣。我有請張嘉翔施用，但沒
        有賣給他。」、「他（指張嘉翔）的Ｋ他命是我向人家
        買的，我請他的。」、「在世賢路1段666號一棟透天的
        房子，是我們租的住家。他到我租屋處，我給他施用。
        」等語（原審卷第21、92頁）；又被告於本審審理時供
        承：「於99年2月10日有在嘉義市○○路○段666號租屋
        處，提供Ｋ他命給張嘉翔施用」（即不爭執點）、「在
        99年2月10日我承認有無償轉讓給張嘉翔施用」等語（
        見本審卷第31頁背面、57、63頁）。足見證人張嘉翔於
        99年2月10日確有打電話與被告聯絡買愷他命，被告亦
        事後聯絡證人張嘉翔至其世賢路租屋處，被告雖稱係無
        償提供施用，然證人張嘉翔始終證稱係販賣，已見前述
        。又證人張嘉翔係80年次，於前開向被告購買Ｋ他命時
        甫將滿19歲，為大學在學學生，家境小康（見警卷第1
        頁警詢筆錄）。而被告於偵查中供承「我認識張嘉翔，
        與他沒有仇」（見偵查卷第19頁），於原審審理時亦供
        承「與張嘉翔普通朋友，沒有過節，係透過朋友認識」
        等語（見原審卷第21頁），足見被告與證人張嘉翔並非
        熟識之朋友，而被告係國中畢業，從事鑄造業，又張嘉
        翔家境亦屬小康何須被告免費提供吸食？又如被告如確
        係無償轉讓，證人張嘉翔何以始終證稱係販賣？故證人
        張嘉翔並無虛偽而誣陷證述之理，是被告所辯亦與常情
        相悖，足見被告所辯係無償轉讓顯係卸責之詞，尚難採
        信。
      (2)再查被告辯護人所辯證人前後所述交易地點「在嘉義市
        西區北社尾附近之阿賢炭烤店」、「在嘉義市○○路那
        邊」、「大約在嘉義市○區○○路、或世賢路那邊」前
        後不一乙節，查證人張嘉翔先後在警詢、偵查、原審之
        證述，其時間分別為99年5月31日、99年8月24日、100
        年2月15日，其記憶隨時間之久遠而逐漸不清，除非記
        憶特別深刻，難期先後一致。而證人張嘉翔於原審仍證
        述：「（世賢路、北社尾離多遠？）世賢路是林哲瑋住
        的地方，那邊算北社尾，所以世賢路附近跟北社尾附近
        是同一個地點。」、「（在那裡買？）他住處附近或是
        到他住處找他。他住世賢路，就是在北社尾路的全家在
        過去一點，就是北社尾路、世賢路交叉那邊。」、「（
        阿賢炭烤店、北社尾附近、世賢路是同一個地方？）對
        。」、「（99年2月10日那次是在嘉義市○○路阿賢炭
        烤店附近買的？）對，阿賢炭烤店是林哲瑋的住處，那
        是一個代號。」等語（見原審卷第69-71頁）。復於本
        院視訊審理時結證稱：「嘉義市西區北社尾附近之阿賢
        炭烤店、嘉義市○○路那邊、大約在嘉義市○區○○路
        、或世賢路那邊等地點，我是說大部分買毒品的地點都
        是在那過區域」、「這三個地點差不多在那個地方」、
        「被告住那個地方附近，他說去那邊找他」、「阿賢是
        世賢路的代號」、「阿賢碳烤店跟阿賢都是他們住的地
        方」等語（見本審第57頁背面、58頁），已證述明確。
        又嘉義市○○路○段確有與北社尾路交岔，亦有嘉義市
        ○路段地圖在卷可佐（見本審卷第71頁）。且被告亦自
        承當時其確有租屋在嘉義市○○路○段666號（見上開
        不爭執點所載），是證人張嘉翔前開所證之地點，在嘉
        義市○○路○段與北社尾路交岔路口附近，世賢路一段
        被告當時租屋處或其附近，尚無不合，被告辯護人上開
        所辯，即非可採。是以觀諸證人張嘉翔對於上開及後述
        成罪犯行之證述，除了部分細節因記憶業已模糊，而稱
        業已忘記外，其中關於購買愷他命之地點、次數、金額
        及聯絡方法，前後證述尚稱相互吻合，並無矛盾之處。
        此外並有嘉義縣警察局指認犯罪嫌疑人紀錄（見警卷第
        3頁至4頁）在卷可稽，故被告此部分之犯行，亦足堪認
        定。又就此部分販賣毒品之金額，證人雖不確定為3百
        元或4百元，然此部分自應為有利於被告之認定，而認
        定為3百元，附此敘明。
  (二)至於起訴意旨所載於99年1月28日之販賣愷他命犯行，被告
    原審辯護人以證人張嘉翔於警詢、偵查亦指述歷歷，然於原
    審即有不同之證述，亦質疑證人張嘉翔之證詞。然查證人張
    嘉翔就99年1月28日被告販賣愷他命與張嘉翔乙節，於原審
    證述：事後並未交易等語，雖與其於偵查及警詢時之證述不
    符，然證人張嘉翔已於原審解釋，之前於偵查及警詢時會這
    樣說，是誤記成別次，是以證人張嘉翔對於其自身證述之歧
    異處，業已證述詳如後述，本院自得採信證人張嘉翔於原審
    之證詞（詳後述）。此外，證人張嘉翔於原審時，猶一再澄
    清其與被告在99年1月28日時並無完成毒品交易，之前於警
    詢及偵查時之證述有所違誤等語，益見證人張嘉翔於原審所
    為之證述，非在誣陷被告，而是確有其事。故以證人張嘉翔
    就被告於99年1月28日販賣愷他命予張嘉翔與前為相反之證
    述，而質疑證人張嘉翔證言之憑信性，據以否認被告於99年
    2月10日及99年3月28日有販賣愷他命2次予證人張嘉翔，顯
    屬卸責之詞，亦難令人採信。
二、被告林哲瑋於99年3月28日販賣第三級毒品愷他命部分（即
    事實一之(二)，原審判決附表編號2）：
  (一)訊據上訴人即被告林哲瑋矢口否認有何販賣愷他命之犯行，
    辯稱：0000000000號行動電話非其持有，99年3月28日之通
    話及譯文非其與張嘉翔之通話，伊未轉讓更無販賣愷他命給
    張嘉翔之情事云云。被告辯護人辯稱：證人張嘉翔於原審審
    理時先證稱「我都叫被告哲瑋」、「沒有叫過被告其他外號
    」，嗣竟又改證稱曾叫被告為「阿成」且不知道為什麼會叫
    被告為「阿成」，此證詞已有前後不一及違反事理之處。又
    證人張嘉翔於原審審理證稱: 「偵訊筆錄中99年3月28日我
    打給被告是0983那支電話，沒有打過其他電話找被告，但被
    告有時會拿別支電話打給我」，嗣又改稱「99年3月28日我
    打給0000000000電話是打給林哲瑋的朋友，這支電話有時候
    是林哲瑋拿，有時候是他朋友在拿」、「我打這支電話找林
    哲瑋」，前後證詞仍屬矛盾，益見證人證詞可疑，不足採信
    云云。惟查：
    1.證人張嘉翔於警詢證稱：「我是以所持用之0000000000號
      行動電話撥打林哲瑋所持用之0000000000及0000000000號
      行動電話約定時、地交易毒品的。」、「我是於99年3月
      28日10時左右，在嘉義市北社尾附近向林哲瑋以新台幣4
      佰元購買Ｋ他命1包」等語（見警卷第3頁）；於偵查結證
      稱：「（提示99年3月28日的2通譯文，是否有買毒品?）
      有買1次，買了3、4百元，地點也是在世賢路附近。」等
      語（見偵查卷第12頁）；於原審審理時結證稱：「（你與
      被告之間如何稱呼？）我都叫他哲瑋。」、「我有叫過被
      告阿成。」、「我不知道為什麼會叫他阿成。」、「（被
      告有無跟你說過打電話給他時叫他阿成？）好像有，時間
      久了我忘記了，應該是有。」、「我有跟被告買過Ｋ他命
      。」、「（如何跟他買？）每次都是先用我的手機000000
      0000打電話後，再去找他。」、「我打給被告都是打0983
      那支。」、「（99年3月28日你打給0000000000電話是打
      給誰？）是打給林哲瑋的朋友，這支電話有時候是林哲瑋
      拿，有時候是他朋友在拿。」、「我打這支電話找林哲瑋
      ，之前有時候我都叫他「阿成」或直接叫他「哲瑋」。」
      、「（當初打這支電話時能確定接電話的是誰？）不確定
      ，但我都會問「阿成嗎？」或是說「我能否直接過去找你
      」？」、「（為何當初打0000000000這支電話都沒有問阿
      成？）因為當初知道這支都是他在拿的。打0983這支都會
      先問可不可以先去找你。」、「（為何剛剛說你都只有打
      0983那支？）我以為你是在說1月份那時候。」、「（99
      年3月28日該次你跟誰買多少錢的什麼毒品？）我跟林哲
      瑋買幾百元的K他命。約3、400或5、600元。」、「（你
      跟他之間有約定多少代號、如何稱呼？）有時說哲瑋、有
      時說阿成、小成。應該就這幾個。」、「（3月28日2通，
      哪一通是你跟他聯絡買毒品？）第一通是先跟他說我要過
      去找你，他說好，第二通是說我要到了。」、「（你能確
      定跟被告買幾次？）99年2月10日、99年3月28日這2次，
      99年1月28日並沒有。」、「99年3月28日2通監聽錄音是
      我跟林哲瑋的對話。」、「我說阿成是指林哲瑋。」、「
      那1次我有跟他買K他命。」、「「買3、400元。」等語（
      見原審卷第55、56、64-67、71頁）。復於本院審理視訊
      時具結證稱：「於警局、檢察官及原審作證所述均實在」
      、「於警詢、偵查中及原審證述99年3月28日晚上有向被
      告林哲瑋買3、400元Ｋ他命是實在的」等語（見審卷第57
      頁背面）。足見證人張嘉翔於警詢、偵查中及原審、本審
      歷次之指述，被告確有於99年3月28日販賣第三級毒品Ｋ
      他命予證人張嘉翔迭次指證不移。
    2.除前開證人張嘉翔之證述外，依監聽0000000000號行動電
      話與0000000000號及0000000000號行動電話所得監聽譯文
      ，其中99年3月28日證人張嘉翔所持用之0000000000號行
      動電話，於同日9時42分08秒及同日9時55分12秒，撥打至
      被告林哲瑋不詳朋友所持有之0000000000號  行動電話，
      而均由被告接聽之電話譯文，除警方製作在卷外（見警卷
      第21頁），並經原審再勘驗該監聽錄音光碟，勘驗結果：
      與卷附譯文相同。」（見原審卷第47、48頁），並另製作
      譯文在卷（見原審卷第49、50頁）。依99年3月28日9時42
      分08秒，0000000000號行動電話（Ａ）撥打至0000000000
      行動電話（Ｂ），其通聯譯文記載：「B：喂、喂。A：阿
      成啊？阿成啊？阿成？B：你要找誰？A：阿成嗎？B：嘿
      ，我是。A：方便我過去找你嗎？我要跟你那種。B：好。
      」及99年3月28日上午9時55分12秒許之通聯譯文記載：「
      B：喂。A：喂，我要到了。B：好，我要下去了。A：好」
      （見警卷21頁、原審卷第49頁）等語相符。又依前開證人
      張嘉翔之證詞，已明白指出那是伊與被告林哲瑋之對話。
      依證人張嘉翔前開之證述「阿成即被告林哲瑋，被告接電
      話伊會問方便過去嗎？伊只有施用Ｋ他命，要那種即係買
      Ｋ他命」等情。在該通聯譯文所載，接電話者自承其係阿
      成，足見上開通聯電話譯文所載，證人張嘉翔打電話要向
      被告購買Ｋ他命，被告同意證人張嘉翔過去，證人張嘉翔
      三分鐘旋即到場，核與證人張嘉翔前開警、偵訊及原審及
      本院審理所證相符。是前開被告與證人張嘉翔之通訊監察
      譯文，足為被告有販賣Ｋ他命予證人張嘉翔之補強證據。
    3.被告及辯護人雖否認99年3月28日通聯記錄證人張嘉翔之
      對話相對人「阿成」為被告；被告辯護人復以經刑事警察
      局及法務部調查局鑑定均不能證明係被告與證人張嘉翔之
      之對話云云。查原審及本院均將上開99年1月28日、99年
      2月10日、99年3月28日之監聽錄音光碟及原審100年1月3
      日準備程序之錄音光碟，分別送警政署刑事警察局及法務
      部調查局鑑定99年3月28日兩通通話錄音其受話人之聲紋
      ，與該光碟99年1月28日及99年2月10日之受話人聲紋，與
      100年1月3日訊問錄音光碟之被告聲紋是否相同？然均因
      待鑑對象談話內容字數不足40字或聲紋共振峰圖譜特徵模
      糊，均不符合聲紋鑑定條件，無法進行聲紋比對鑑定，固
      據警政署刑事警察局100年3月23日刑鑑字第1000024729號
      函（見原審卷第78頁），及法務部調查局100年8月24日調
      科參字第10000475040號函（本院卷第40頁）分別函復原
      審及本院在卷。是各該函均表示未符合聲紋鑑定之條件而
      未便鑑定，並非鑑定出非被告與張嘉翔之對話甚明。然經
      原審當庭播放當天之監聽錄音，證人張嘉翔亦明白證述那
      是伊與被告林哲瑋之對話，阿成即為被告林哲瑋，當日有
      跟被告購買3、4百元之愷他命等語明確（見原審卷第71頁
      ）。而被告亦自承99年3月28日當日證人張嘉翔確實有到
      嘉義市○○路伊租的住處，當日伊有提供愷他命與證人張
      嘉翔施用（見本院卷第92頁），亦見當日證人張嘉翔確有
      打電話與被告聯絡，並至被告世賢路之租屋處，故被告與
      辯護人辯稱該通電話非打給被告云云，難認可採。
    4.被告於本審審理時就99年3月28日部分雖否認轉讓及販賣
      愷他命給張嘉翔之事實云云。然其於偵查中供承：「（張
      嘉翔說99年3月28日打電話向你購買Ｋ他命，約在世賢路
      附近，他向你買3、4百元Ｋ他命？）我沒有賣他，他都打
      電話一直問，他都會來找我，我不太理會他，但他來找我
      時，我都會送一點給他自行施用。」等語（見偵查卷第20
      頁）；於原審供稱：「我並沒有販賣給張嘉翔，只有提供
      他施用」、「張嘉翔的Ｋ他命是我向人家買的，我請他的
      。」、「99年3月28日那次，在嘉義市○○路1段666號一
      棟透天的房子，是我們租的住家。他到我租屋處，我給他
      施用。」、「（你說3月28日這次可能涉犯轉讓K他命，觸
      犯的是藥事法第83條第一項、毒品危害防制條例第八條第
      三項的罪有何意見？）認罪。」等語（見原審卷第21、92
      、93頁）。雖被告仍否認販賣Ｋ他命，但就99年3月28日
      部分，被告於偵查及原審均承認證人張嘉翔有至其租住處
      ，伊有提供Ｋ他命給張嘉翔施用之事實，被告於本審翻異
      前詞否認，前後辯詞矛盾，難認可採，益足證證人張嘉翔
      前開所證顯非虛構。
    5.被告辯稱：0000000000號行動電話非其持有云云，查該行
      動電話之名義所有人雖為何淵元所有，固有通聯調閱查詢
      單可稽（見警卷第9頁）。惟證人何淵元於本院結證稱：
      我在99年1月19日有申請000000000號行動電話，但我未曾
      使用，因為之前有去賣過門號，這支好像是我之前賣過的
      門號，我申請後買上賣掉，我還沒有拿到ＳＩＭ卡就賣出
      去了，我在嘉義遠東百貨後面的通信行申辦後，那家通信
      行就幫我賣掉，那家通信行幫我申辦，又幫我賣掉，我有
      問通信行是賣給誰，做何用途，通信行也說不知道誰買的
      ，也不知買的人要做什麼，那時候用租的，每一個月給我
      一千元，我拿二個月後我就因案入監執行，當我99年10月
      13日出監後有去通信行，但該通信行已倒了等語（見本審
      卷第59頁正反面）。足見該支行動電話雖名義為何淵元所
      有，但顯非其持用。依證人張嘉翔前開所證，該行動電話
      雖非被告持有，為被告不詳朋友持有，被告曾以該行動電
      話撥打給張嘉翔，張嘉翔亦有打至該行動電話找被告林哲
      瑋，先問是否為阿成（即被告），如果非阿成，則問阿成
      有無在那裡，而上開99年3月28日9時42分08秒，及99年3
      月28日上午9時55分12秒許，證人張嘉翔打至該行動電話
      找被告時，二次剛好皆被告所接，已見前述。再徵之被告
      林哲瑋於99年2月10日下午9時47分21秒許，被告以000000
      0000號行動電話撥打證人張嘉翔0000000000號之行動電話
      時，其基地台位置為嘉義市○區○○○路9號10樓頂，有
      該譯文所載可稽（見警卷第20頁），而本次第一次即99年
      3月28日9時42分08秒，證人張嘉翔以0000000000號行動電
      話撥打至0000000000行動電話時，其基地台位置為嘉義縣
      民雄鄉○○村○○路5號4樓，而第二次已到達現場時，即
      於99年3月28日上午9時55分12秒再撥打至該行動電話時，
      其基地台位置亦為嘉義市○區○○○路9號10樓頂，亦有
      該譯文所載可佐（見警卷第21頁），此亦可證當時該0000
      000000行動電話係被告所接。
    6.被告辯護人復以證人張嘉翔於原審審理時先證稱「我都叫
      被告哲瑋」、「沒有叫過被告其他外號」，嗣竟又改證稱
      曾叫被告為「阿成」且不知道為什麼會叫被告為「阿成」
      ；及證稱: 「偵訊筆錄中99年3月28日我打給被告是0983
      那支電話，沒有打過其他電話找被告，但被告有時會拿別
      支電話打給我」，嗣又改稱「99年3月28日我打給0000000
      000電話是打給林哲瑋的朋友，這支電話有時候是林哲瑋
      拿，有時候是他朋友在拿」、「我打這支電話找林哲瑋」
      ，前後證詞仍屬不一及矛盾，而質疑證人張嘉翔之證詞憑
      信性云云。查證人張嘉翔於原審審理時在辯護人詰問時固
      有上開之先後不符之證述，然查證人於警局時即已證述「
      我是以所持用之0000000000號行動電話撥打林哲瑋所持用
      之0000000000及0000000000號行動電話約定時、地交易毒
      品的」等語（見警卷第3頁），而在被告辯護人初詰問時
      ，證人張嘉翔以記得被告持有之「0983」那支行動電話（
      即0000000000號），及平常叫被告之名「哲瑋」而對答，
      又因辯護人陸續詰問而逐漸另其他記憶而有所補充，而該
      補充亦有相當之說明，此觀之如前述證人張嘉翔之證述甚
      明，且證人張嘉翔之證述核與監察錄音譯文所載相符，是
      尚難以前開先後所證有所不符而指摘證人張嘉翔所有之指
      證均為不實。是辯護人上開之質疑尚難為被告有利之證據
      。又被告或其辯護人之與事實一之(一)相同之另質疑或抗辯
      ，如前述之說明，茲引用之。
三、我國查緝毒品之施用或販賣一向執法甚嚴，對於販賣毒品者
    尤科以重度刑責，又販賣毒品既係違法行為，當非可公然為
    之，亦無公定價格，且容易分裝並增減份量，而每次買賣之
    價量，可能隨時依雙方關係深淺、資力、需求量及對行情之
    認知、來源是否充裕、查緝是否嚴謹、購買者被查獲時供述
    購買對象之可能風險之評估等情形，而異其標準，非可一概
    而論；而買受毒品之人通常亦無法探知販毒者賺取利潤幾何
    ，是販賣毒品之利得，除販毒者坦承犯行或價量俱臻明確外
    ，委難察得實情，販賣之人從價差或量差中牟利之方式雖異
    ，其意圖營利之販賣行為則同一。是以因愷他命量微價高，
    販賣者率有利益可圖，參以被告與證人張嘉翔並無特殊交情
    ，被告販賣愷他命，如無利益可得，又豈會甘冒遭警查獲可
    能處以重刑之風險而如此作為，足證被告係從販入與賣出之
    量價差異汲取利潤，其販賣愷他命主觀上具有意圖營利之目
    的，至為灼然。
四、綜上所述，被告及其辯護人上開所辯，否認有販賣愷他命予
    證人張嘉翔之犯行，顯係事後卸責之詞，委無足採，本案事
    證已臻明確，被告犯行洵堪認定，自應依法論科。
參、論罪科刑部分
一、按愷他命（ketamine，俗稱Ｋ他命）係毒品危害防制條例第
    2條第2項第3款所列之第三級毒品，非經許可，不得持有、
    販賣，被告林哲瑋販賣第三級毒品愷他命之犯行，核其所為
    係犯毒品危害防制條例第4條第3項之販賣第三級毒品罪。
二、按刑法上所謂集合犯係指立法者所制定之犯罪構成要件中，
    本就預定有數個同種類之行為將反覆實行之犯罪而言，是將
    各自實現犯罪構成要件之多數行為，解釋為集合犯，而論以
    一罪，對於集合犯之解釋，須符合立法者之意向。再依刑法
    第56條修正理由之說明，謂「對繼續犯同一罪名之罪者，均
    適用連續犯之規定論處，不無鼓勵犯罪之嫌，亦使國家刑罰
    權之行使發生不合理之現象。」、「基於連續犯原為數罪之
    本質及刑罰公平原則之考量，爰刪除有關連續犯之規定」等
    語，即係將本應各自獨立評價之數罪，回歸本來就應賦予複
    數法律效果之原貌。因此，就刑法修正施行後多次販賣毒品
    之犯行，採一罪一罰，始符合立法本旨（最高法院96年度第
    九次刑庭會議決議意旨參照）。再按集合犯之判斷，客觀上
    應斟酌法律規範之本來意涵、實現該犯罪目的之必要手段、
    社會生活經驗中該犯罪必然反覆實行之常態及社會通念等；
    主觀上則視其反覆實施之行為是否出於行為人之單一犯意，
    並秉持刑罰公平，加以判斷之。稽以行為人販賣毒品之原因
    ，不一而足，其多次販賣毒品之行為，未必皆出於行為人之
    一個犯意決定；且觀諸毒品危害防制條例第4條販賣毒品之
    構成要件文義，實無從憑以認定立法者本即預定該犯罪之本
    質，必有數個同種類行為而反覆實行之集合犯行，故販賣毒
    品罪，難認係集合犯。本件被告涉犯附表各次販賣第三級毒
    品行為，各次販賣之時間均係前次行為完畢後始再為之，且
    依上開證人之證述及卷附通訊監察譯文，可知購買毒品者多
    係先行與被告電話聯繫，約定交易之毒品種類、金額、時間
    、地點後，再為交易行為，足見各次犯行並非於同時同地或
    密切接近之時地實施，各行為之獨立性亦非極為薄弱，依一
    般社會健全觀念，在時間差距上，尚非難以強行分開，在刑
    法評價上，不宜以視為數個舉動之接續施行，合為包括之一
    行為予以評價，承前說明，即難認立法者就所制定之犯罪構
    成要件中，本即預定有數個同種類之販賣毒品行為將反覆實
    行，不能論以集合犯，且其時間乃各自分散在99年2月10日
    、99年3月28日，並非緊密，亦難謂為接續犯。是以毒品販
    賣行為，本質上並非必然具有複次性，立法者亦無兼包含攝
    、聚多成一之擬制意思，社會通念尤難容忍一再違犯，司法
    實務採行數罪併罰，已成定論（最高法院98年度台上字第18
    45號判決意旨參照）。被告所犯上開2罪，犯意各別，行為
    互殊，應予分論併罰。公訴人於原審審理時認應論以集合犯
    （見原審卷第87頁），尚有未合。
三、又被告前於96年間因恐嚇案件，經臺灣高雄地方法院以96年
    度簡字第7139號判處有期徒刑2月確定，於97年7月16日易科
    罰金執行完畢一情，有臺灣嘉義地方法院檢察署刑案資料查
    註紀錄表、臺灣高等法院被告前案紀錄表各1份在卷可參，
    其於受有期徒刑之執行完畢後，5年以內故意再犯本件有期
    徒刑以上之罪，為累犯，應依刑法第47條第1項規定，加重
    其刑。
四、按犯罪之情狀顯可憫恕，認科以最低度刑仍嫌過重者，得酌
    量減輕其刑，刑法第59條定有明文。考其立法理由：科刑時
    原即應依刑法第57條規定審酌一切情狀，尤應注意該條各款
    所列事項，以為量刑標準，本條所謂「犯罪之情狀可憫恕」
    ，自係指裁判者審酌第57條各款所列事項以及其他一切與犯
    罪有關之情狀之結果，認其犯罪足堪憫恕者而言，即必於審
    酌一切之犯罪情狀，在客觀上顯然足以引起一般同情，認為
    縱予宣告法定最低刑度猶嫌過重者，始有其適用（參見最高
    法院38年臺上字第16號、45年臺上字第1165號、51年臺上字
    第899號判例)。是以刑法第59條所規定之酌量減輕其刑，係
    裁判上之減輕，必須犯罪另有特殊之原因與環境等等，在客
    觀上足以引起一般同情，認為即予宣告法定低度刑期尤嫌過
    重者，始有其適用。查本件被告迭次否認犯行，被告正值青
    年，身體亦無殘缺，不思努力工作謀生，為牟取不法利益，
    而出於己願從事販賣毒品，未有任何因環境或生活迫於無奈
    之情狀，且販毒行為危害國民身心健康及社會風氣，難認有
    犯罪之情狀顯可憫恕之情形，自無刑法第59條之適用，被告
    辯護人以被告如有犯行，亦有刑法第59條之適用，即非可採
    。
肆、維持原判決之理由
一、原審以被告罪證明確，因而：
  (一)適用毒品危害防制條例第4條第3項、第19條第1項，刑法第
    11條、第47條第1項、第51條第5款等之規定。
  (二)並審酌被告國中畢業之智識程度，其自述：從事鑄造業，未
    婚，家裡尚有父、母親、哥哥、妹妹之生活狀況，其年輕力
    壯，四肢健全，竟不思循正途賺取金錢，反意圖牟取暴利，
    販賣毒品予他人，戕害國人健康惡性非輕，且犯後未能坦承
    犯行，不知悔悟，及其所販賣毒品之次數、數量非大等一切
    情狀，就犯罪事實一之(一)(二)各量處有期徒刑有期徒刑五年六
    月。
  (三)另說明未扣案之門號0000000000號行動電話1具（含SIM卡1
    張），為被告犯罪事實一之(一)販賣第三級毒品行為時，與購
    毒者聯繫購毒事宜時所使用之工具，其為被告所有業據被告
    供承在卷，故應依毒品危害防制條例第19條第1項規定宣告
    沒收，如全部或一部不能沒收時，追徵其價額（最高法院99
    年度第5次刑事庭會議參照），故於犯罪事實一之(一)部分宣
    告未扣案之門號0000000000號行動電話壹具（含SIM卡壹張
    ）沒收，如全部或一部不能沒收時，追徵其  價額；及說明
    另未扣案之門號0000000000號行動電話1具（含SIM卡1張）
    ，雖為被告犯罪事實一之(二)為販賣第三級毒品行為時，與購
    毒者聯繫購毒事宜時所使用，然無證據證明該電話為被告所
    有，爰不宣告沒收，故未於犯罪事實一之(二)部分宣告沒收。
    再說明被告未扣案之各次販賣第三級毒品所得價金各為300
    元，合計600元，應依毒品危害防制條例第19條第1項規定宣
    告沒收，如全部或一部不能沒收時，以其財產抵償之。
  (四)是以原審判決就犯罪事實一之(一)宣告「林哲瑋販賣第三級毒
    品，累犯，處有期徒刑伍年陸月；未扣案之門號0000000000
    號行動電話壹具 (含SIM卡壹張)沒收，如全部或一部不能沒
    收時，追徵其價額；未扣案之販賣第三級毒品所得新台幣參
    佰元沒收，如全部或一部不能沒收時，以其財產抵償之。」
    、就犯罪事實一之(二)宣告「林哲瑋販賣第三級毒品，累犯，
    處有期徒刑伍年陸月；未扣案之販賣第三級毒品所得新台幣
    參佰元沒收，如全部或一部不能沒收時，以其財產抵償之。
    」；並「定應執行有期徒刑六年；未扣案之門號0000000000
    號行動電話壹具（含SIM卡壹張）沒收，如全部或一部不能
    沒收時，追徵其價額；未扣案之販賣第三級毒品所得合計新
    臺幣陸佰元沒收，如全部或一部不能沒收時，以其財產抵償
    之。」
二、依上所述本院經核原判決認事用法俱無不合，量刑亦稱妥適
    ，被告上訴意旨仍執陳詞否認販賣第三級毒品，及如前述之
    抗辯，並以如有犯行未依刑法第59條規定酌量減輕其刑，指
    摘原判決不當，揆諸前述為無理由，應予駁回。
三、至被告辯護人以如認有犯行另指摘量刑過重云云。惟按關於
    刑之量定，係屬實體法上賦予法院得為自由裁量之事項，倘
    其未有逾越法律所規定之範圍，或濫用其權限，即不得任意
    指摘為違法（最高法院75年台上字第7033號判例意旨參照）
    。原判決參酌上情，各量處被告有期徒刑五年六月，並定應
    執行刑六年。查毒品危害防制條例第4條第3項係規定「製造
    、運輸、販賣第三級毒品者，處5年以上有期徒刑，得併科
    新臺幣7百萬元以下罰金」，本件被告販賣第三級毒品原審
    量刑僅比最低刑多六個月，且未諭知併科罰金，又所犯二罪
    ，原審定應執行刑亦僅六年，尚屬均從輕量刑及定應執行。
    經核並未逾越法律所規定之範圍，亦無濫用其權限，堪稱允
    當。從而，原判決之量刑並未逾越法律所規定之裁量權限，
    亦斟酌刑法第57條各款所列情狀而未逾法定刑度，堪屬允當
    ，被告上訴意旨指摘量刑過重，亦非可取，為無理由，應予
    駁回。
伍、不另為無罪之部分
一、公訴意旨另以：99年1月28日張嘉翔以其所持之0000000000
    號行動電話撥打林哲瑋所有之0000000000號行動電話，購
    買愷他命，被告林哲瑋在嘉義市○○路附近之某家KTV附近
    販售300元之愷他命予張嘉翔。因認該部分被告亦涉犯毒品
    危害防制條例第4條第3項之販賣第三級毒品罪嫌云云。
二、按犯罪事實應依證據認定之，無證據不得認定其犯罪事實；
    又不能證明被告犯罪者，應諭知無罪之判決，刑事訴訟法第
    154條第2項、第301條第1項分別定有明文。再按認定不利於
    被告之事實，須依積極證據，苟積極證據不足為不利於被告
    事實之認定時，即應為有利於被告之認定，更不必有何有利
    之證據；又認定犯罪事實所憑之證據，雖不以直接證據為限
    ，間接證據亦包括在內，然而無論直接或間接證據，其為訴
    訟上之證明，須於通常一般之人均不致有所懷疑，而得確信
    為真實之程度者，始得據為有罪之認定，倘其證明尚未達於
    此一程度，而有合理性懷疑存在時，即不得遽為被告犯罪之
    認定（最高法院30年上字第816號、76年台上字第4986號判
    例意旨參照）。
三、公訴人認被告涉有前述販賣第三級毒品予張嘉翔之犯行，無
    非係以證人張嘉翔於警詢及偵查中之證述、通訊監察譯文等
    為據。訊據被告則堅詞否認有為該販賣愷他命予張嘉翔之行
    為。經查：
    (一)證人張嘉翔固於警詢時證稱：於99年1月底在嘉義市○○
      路與世賢路口向他以新台幣4佰元購買K他命1包云云（見
      警卷第3頁）；復於偵查中證稱：「我在99年1月28日有向
      林哲瑋買毒品。該次是買K他命，買了3、4百元，交易地
      點是在嘉義市○區○○路附近的KTV附近」、「（電話中
      稱「版仔」是指何意?）是K他命。」云云（見偵查卷第11
      、12頁）。又依證人張嘉翔持有之0000000000行動電話（
      Ａ），確有於99年1月28日22時28分42秒撥打被告持有之
      0000000000行動電話（Ｂ），其通話內容為「A：你在家
      嗎？B：我現在要出去咧。A：我朋友要，說要版仔吶。B
      ：我等一下打給你。A：好。」，有通訊監察譯文在卷可
      稽（見警卷第19頁）。惟其後即無被告林哲瑋撥打給張嘉
      翔之通聯紀錄。
    (二)然查證人張嘉翔於原審則具結證稱：「這通之後我們沒有
      見面，1月28日通聯之後沒有跟他買毒品。」、「（檢察
      官問你在99年1月28日是否向林哲瑋買毒品，你說「有」
      ，這跟你今天所述不同。）應該是有別通，當初搞不清楚
      。」、「（你在警方看了通訊監察譯文說在1月底有買過1
      次，在偵訊時說28日有買1次，究竟是何時？）那天他後
      來沒有打給我，我就沒有過去。」、「（你在偵訊時有具
      結確定99年1月28日向他買K他命，不是說1月底，那到底
      是何時？）1月28日那天沒有拿」、「28日晚上這通電話
      他沒有回電，所以那天晚上沒有拿」等語（見原審卷第58
      、67、69頁）。再徵之上開之通訊監察譯文，證人張嘉翔
      有向被告稱「我朋友要，說要版仔吶」，而依證人張嘉翔
      之證述，固係要向被告購買Ｋ他命之意，惟被告亦僅稱：
      我等一下打給你。並未表示有要賣毒品之意，而其後被告
      並未再打電話給證人張嘉翔，除據證人張嘉翔之前開證述
      外，亦有除前開通話譯文外，當日並無被告打電話給證人
      張嘉翔之通聯及譯文。至於證人張嘉翔於警詢及偵查中由
      其如上之證述，惟於原審已具結否認被告有於99年1月28
      日販賣Ｋ他命給他，且就其於警詢及偵查之證述，已有相
      當之說明，且核與通訊監察譯文相符，證述明確。
    (三)是以證人張嘉翔於原審結證證述：99年1月28日那天雖有
      打電話給被告，但被告事後並無回電給伊，故伊那天並未
      去找被告購買毒品，之前於偵查會說那天有跟被告購買3
      、4百元之愷他命，是記錯成別次等語（見原審卷第58、5
      9、69頁），此核對公訴人所提出之監察譯文所示，99年1
      月28日當時張嘉翔雖有打電話聯絡被告，然被告回答等一
      下再打給張嘉翔，此外並無被告再聯絡張嘉翔之通聯記錄
      （見警卷第19頁）一情相符，是就此部分，難認有足夠之
      證據，足以證明被告犯罪。揆諸首揭法條及判例意旨，此
      部分不能證明被告犯罪。
四、綜上所述，本件公訴人所舉證據，既尚未達到使本院確信犯
    罪事實為真，而無合理懷疑之程度，自難認被告有公訴人所
    指上開販賣愷他命予張嘉翔之犯行，原應就此部分為被告無
    罪之諭知，惟公訴意旨既認此部分與上開本院認定被告有罪
    之販賣第三級毒品部分，有集合犯之裁判上一罪關係（見原
    審卷第87頁），原審爰不另為無罪之諭知，經核亦無不合。
據上論斷，應依刑事訴訟法第368條，判決如主文。
本案經檢察官吳忠賢到庭執行職務。
中    華    民    國   100    年    9     月    30    日
                  刑事第五庭    審判長法  官  楊明章
                                      法  官  趙文淵
                                      法  官  蔡美美
以上正本證明與原本無異。
如不服本判決應於收受送達後10日內向本院提出上訴書狀，其未
敘述上訴理由者，並得於提起上訴後10日內向本院補提理由書（
均須按他造當事人之人數附繕本）「切勿逕送上級法院」。
                                      書記官  李育儒
中    華    民    國   100    年    9     月    30    日
附錄本案論罪科刑法條：
毒品危害防制條例第4條
製造、運輸、販賣第一級毒品者，處死刑或無期徒刑；處無期徒
刑者，得併科新臺幣2千萬元以下罰金。
製造、運輸、販賣第二級毒品者，處無期徒刑或7年以上有期徒
刑，得併科新臺幣1千萬元以下罰金。
製造、運輸、販賣第三級毒品者，處5年以上有期徒刑，得併科
新臺幣7百萬元以下罰金。
製造、運輸、販賣第四級毒品者，處3年以上10年以下有期徒刑
，得併科新臺幣3百萬元以下罰金。
製造、運輸、販賣專供製造或施用毒品之器具者，處1年以上7年
以下有期徒刑，得併科新臺幣1百萬元以下罰金。
前五項之未遂犯罰之。